臺灣臺北地方法院民事裁定
110年度聲字第504號
聲  請  人  財團法人法律扶助基金會

法定代理人  范光群  
代  理  人  林陳緯  
相  對  人  陶圓圓（原名陶朝真）


上列聲請人聲請回饋金准予強制執行事件，本院裁定如下：
    主  文
相對人應給付聲請人之回饋金新臺幣參萬伍仟零捌拾元（法律扶
助案件申請編號0000000-A-031、0000000-A-049），及自民國一
百一十年九月二十八日起至清償日止按週年利率百分之五計算之
利息，准予強制執行。 
    理  由
一、聲請意旨略以：相對人前因離婚事件及夫妻剩餘財產分配事
    件，先後向伊臺北分會申請法律扶助（申請編號0000000-A-
    031、0000000-A-049），經准予全部扶助，前揭扶助事件經
    法院判決取得新臺幣（下同）271萬2,141元，扣除支出成本
    後尚餘213萬7,061元，取得金額仍超過100萬元，且查無減
    免事由，經伊臺北分會審查決定相對人應回饋全部之律師酬
    金及必要費用共計3萬5,080元（律師酬金3萬5,000元、必要
    費用80元），相對人不服該決定提出覆議，伊臺北分會覆議
    委員會已駁回覆議。伊臺北分會於民國110年9月13日以回饋
    金催告函催告相對人於收受後14日內繳納回饋金，惟相對人
    不予置理，為此爰依法律扶助法第35條規定，請求就上開3
    萬5,080元及催告函送達屆滿14日之翌日即110年9月28日起
    至清償日止按週年利率5%計算之利息，准予強制執行等語。
二、按因法律扶助所取得之標的具財產價值，且其財產價值達一
    定標準者，分會經審查得請求受扶助人負擔酬金及必要費用
    之全部或一部為回饋金。受扶助人應依分會書面通知之期限
    及額度，給付應分擔之酬金及必要費用或回饋金。受扶助人
    不依第20條第4項、第21條第3項或第33條第1項返還酬金及
    必要費用，未提出覆議或提出覆議經駁回者，基金會或分會
    除認強制執行無實益外，得提出相關證明文件，聲請法院裁
    定強制執行；於聲請法院強制執行時，免徵執行費。法律扶
    助法第32條第1項、第33條第1項、第35條第1項分別定有明
    文。又受扶助人因法律扶助所取得之標的具有財產價值，且
    取得之標的價值合計超過律師酬金及其他必要費用100萬元
    以上者，應回饋全部之律師酬金及必要費用作為回饋金，亦
    為財團法人法律扶助基金會受扶助人繳納回饋金標準第4條
    第1項第1款所明定。
三、經查，聲請人就其主張，業據提出與所述相符之法律扶助申
    請書、審查表、審查決定通知書（全部扶助）、民事判決、
    民事裁定、預付酬金領款單、結案酬金領款單、規費徵收聯
    單、訴訟及必要費用變動審查表、結算之審查表（回饋金）
    、結案審查表（同意結案）、回饋金審查決定通知書、回饋
    金異議申請書、覆議決定通知書（駁回）、回饋金催告函，
    及掛號郵件收件回執等件為證，堪信為真實，聲請人請求就
    前揭回饋金准予強制執行，即無不合。又按給付無確定期限
    者，債務人於債權人得請求給付時，經其催告而未為給付，
    自受催告時起，負遲延責任；遲延之債務，以支付金錢為標
    的者，債權人得請求依法定利率計算之遲延利息；應付利息
    之債務，其利率未經約定，亦無法律可據者，週年利率為5%
    ，民法第229條第2項前段、第233條第1項前段及第203條分
    別定有明文。聲請人與相對人未約定確定之回饋金給付期限
    ，屬不確定期限之債務，經聲請人以回饋金催告函催告相對
    人於函到14日內繳納，並於110年9月13日合法送達相對人，
    有聲請人提出之掛號郵件收件回執可佐。相對人迄未給付，
    依前揭規定，應自期限屆滿之翌日即110年9月28日起負遲延
    責任。是聲請人請求相對人加付110年9月28日起至清償日止
    ，按法定利率即週年利率5%計算之遲延利息，併准強制執行
    ，亦屬有據。
四、綜上所述，本件聲請為有理由，應予准許，爰裁定如主文。
     
中　　華　　民　　國　　110 　年　　11　　月　　17　　日
                  民事第八庭  法  官  鄧晴馨
以上正本係照原本作成。
如不服本裁定應於送達後10日內向本院提出抗告狀，並繳納抗告
費新臺幣1,000元。
中　　華　　民　　國　　110 　年　　11　　月　　17　　日
                              書記官  林鈞婷